【裁判字號】    95,交訴,23
【裁判日期】    950720
【裁判案由】    公共危險等
【裁判全文】
臺灣花蓮地方法院刑事判決              95年度交訴字第23號
公  訴  人  臺灣花蓮地方法院檢察署檢察官
被      告  丙○○
上列被告因公共危險等案件，經檢察官提起公訴（95年度偵字第
1489號），由本院合議庭裁定改依簡式審判程序審理，並判決如
下：
    主  文
丙○○服用酒類，不能安全駕駛動力交通工具而駕駛，處有期徒
刑參月，如易科罰金，以銀元參佰元即新臺幣玖佰元折算壹日。
又駕駛動力交通工具肇事，致人受傷而逃逸，處有期徒刑陸月，
如易科罰金，以銀元參佰元即新臺幣玖佰元折算壹日。應執行有
期徒刑捌月，如易科罰金，以銀元參佰元即新臺幣玖佰元折算壹
日。
    事  實
一、丙○○於民國95年2月21日凌晨，在花蓮縣花蓮市○○○路一
    帶，飲用酒類至不能安全駕駛動力交通工具之程度後，本應
    注意不得駕駛汽車上路，以免因反應遲緩以及注意力無法集
    中而肇事，而依當時之情形又無不能注意之情事，竟疏未注
    意及之，仍於酒後駕駛車號2285-KJ號自小客車上路，嗣於
    同日上午7時30分許，其駕駛上開自小客車，沿花蓮縣花蓮
    市○○路由南往北，行駛至該路與豐村產業道路口之時，因
    酒後疏未注意車前之狀況，乃不慎逆向撞及對向車道上由乙○○所騎乘，其後搭載甲○○之車號RC9-530號輕型機車，
    造成乙○○、甲○○人車倒地後，乙○○受有右股骨粗隆間
    部分閉鎖性骨折、左下眼瞼及下嘴唇撕裂傷、陰囊表面撕裂
    傷、右下肢多處擦傷及門牙鬆脫之傷害；甲○○則受有女陰
    創傷、下肢挫傷、髖及大腿挫傷、足及趾表淺損傷等傷害（
    過失傷害部分，業經調解成立並由法院核定，視為已撤回告
    訴，另由本院為不受理判決），詎丙○○於駕車肇事並使人
    受傷後，竟未下車查看或對乙○○、甲○○予以任何救護，
    反而隨即駕車逃離現場，嗣為警據報後循線於花蓮縣花蓮市
    ○○路16號後方查獲，經警方對其施以呼氣酒精濃度測試，
    並測得呼氣酒精濃度達每公升0.70毫克，始悉上情。
二、案經乙○○、甲○○訴由花蓮縣警察局花蓮分局報告臺灣花
    蓮地方法院檢察署檢察官偵查起訴。
    理  由
一、上開犯罪事實，業據被告丙○○於警詢時、偵查中及本院審
    理時坦承不諱，核與告訴人乙○○、甲○○於警詢時及偵查
    中所指述之情節相符，並有慈濟綜合醫院診斷證明書2張、
    酒精濃度測試單附於花蓮縣警察局交通事故當事人酒精測定
    紀錄表1張（第1次測試）、花蓮縣警察局查獲涉嫌公共危險
    案件不能安全駕駛簡易測試紀錄表1張、刑法第一百八十五
    條之三案件測試觀察紀錄表1張、花蓮縣警察局舉發違反道
    路交通管理事件通知單2張、道路交通事故現場圖、現場草
    圖、道路交通事故調查報告表（一）、（二）以及現場照片
    36張可為佐證，足認被告自白於前開時、地酒醉駕車肇事後
    驅車逃逸之犯行要與事實相符，是以本件事證明確，被告上
    開犯行洵堪認定，應依法論科。
二、核被告所為，係犯刑法第185條之3服用酒類至不能安全駕駛
    動力交通工具而仍駕駛罪及第185條之4肇事逃逸罪。其所犯
    上開2罪之間，犯意各別，行為互異，應予分論併罰之。爰
    審酌被告前未曾受任何罪刑之宣告，有臺灣高等法院被告前
    案紀錄表在卷可稽，足見其素行非差，然有關酒後禁止駕車
    之觀念，多年來早已透過政令宣導及各類媒體廣為宣傳使各
    界週知，被告對於酒後不能駕車以及酒醉駕車之危險性，理
    應有所之認識，竟在明知飲酒後已達不能安全駕駛之程度下
    ，仍駕車上路，顯然心存僥倖，缺乏尊重其他用路人生命、
    財產安全之觀念，惡性非輕，同時參酌其因酒精影響致不能
    安全駕駛之程度、所造成之告訴人身體傷害之損害、肇事後
    逃逸之情節，以及被告自始坦承本件犯行不諱，且雖與告訴
    人成立調解，然並未依調解內容給付等一切情狀，分別就其
    所犯上開2罪量處如主文所示之刑，並定其應執行刑及諭知
    易科罰金之折算標準。另按行為後法律有變更者，適用行為
    時之法律。但行為後之法律有利於行為人者，適用最有利於
    行為人之法律，刑法第2條第1項定有明文。查被告於行為後
    ，刑法第41條（有關易科罰金折算標準、數罪併罰逾6月得
    否易科罰金）及第51條（有關定應執行刑）業於94年1月7日
    經立法院修正通過，並於94年2月2日由總統以華總一義字第
    09400014901號令公布，同時刑法施行法增訂第10條之1，規
    定修正之新刑法自95年7月1日施行，經比較新舊法之結果，
    新修正刑法第41條、第51條第5款，並未較有利於行為人，
    自應依刑法第2條第1項前段之規定，適用修正前之刑法第41
    條及第51條第5款規定，分別諭知易科罰金之折算標準及定
    其應執行之刑（最高法院95年5月23日刑事庭第8次決議第3
    點第2項參照）。
三、末按「除被告所犯為死刑、無期徒刑、最輕本刑為3年以上
    有期徒刑之罪或高等法院管轄第1審案件者外，於前條第1項
    程序進行中，被告先就被訴事實為有罪之陳述時，審判長得
    告知被告簡式審判程序之旨，並聽取當事人、代理人、辯護
    人及輔佐人之意見後，裁定進行簡式審判程序。」刑事訴訟
    法第273條之1定有明文。查本件被告所犯上開刑法第185條
    之3及第185條之4等罪，其法定刑均非最輕本刑為3年以上有
    期徒刑之罪，且被告於本院95年7月6日準備程序進行中，復
    就被訴之事實為有罪之陳述，經告知被告簡式審判程序之旨
    ，被告及公訴人對於本件改依簡式審判程序審理亦均表示同
    意，是本院即依前揭刑事訴訟法規定，裁定本件進行簡式審
    判程序，附此敘明。
據上論斷，應依刑事訴訟法第273條之1第1項、第299條第1項前
段，刑法第185條之3、第185條之4、第2條第1項前段、修正前刑
法第41條第1項前段、第51條第5款，修正前罰金罰鍰提高標準條
例第2條，現行法規所定貨幣單位折算新臺幣條例第2條，判決如
主文。
本案經檢察官孫源志到庭執行職務。
中    華    民    國    95    年    7     月  20    日
                           台灣花蓮地方法院刑事第三庭
                                       法  官  楊仲農
上列正本證明與原本無異。
如對本判決不服，應於送達後10日內，向本院提出上訴狀（應抄
附繕本）
                                       書記官
中    華    民    國    95    年    7     月  21      日
附錄本判決論罪之法律條文：
中華民國刑法第185條之3：
服用毒品、麻醉藥品、酒類或其他相類之物，不能安全駕駛動力
交通工具而駕駛者，處一年以下有期徒刑、拘役或三萬元以下罰
金。
中華民國刑法第185條之4：
駕駛動力交通工具肇事，致人死傷而逃逸者，處六月以上五年以
下有期徒刑。


司法院資訊處製作；財團法人民間司法改革基金會備份。
